ACORDAO-COMPLETO-2485925

ACÓRDÃO 10234/2021 ATA 26/2021 - PRIMEIRA CÂMARA

VISTOS, relatados e discutidos estes autos de tomada de contas especial de responsabilidade de Tarcísio Humberto Parreiras Henriques, falecido ex-prefeito, e do município Cataguases/MG, em razão da impugnação parcial de despesas realizadas com os recursos transferidos pelo Fundo Nacional de Assistência Social (Fnas) para a execução dos programas de Proteção Social Básica (PSB) e de Proteção Social Especial (PSE) , no exercício de 2007, no âmbito do Sistema Único de Assistência Social (Suas) ; 
ACORDAM os Ministros do Tribunal de Contas da União, reunidos em Sessão da 1ª Câmara, ante as razões expostas pelo Relator, em:
9.1. julgar irregulares, nos termos dos arts. 1º, inciso I e 16, inciso III, alínea "c", da Lei 8.443/1992 c/c os arts. 19 e 23, inciso III, da mesma Lei, e com arts. 1º, inciso I, 209, inciso III, 210 e 214, inciso III, do Regimento Interno/TCU, as contas do município de Cataguases/MG, condenando-o ao pagamento das importâncias a seguir especificadas, atualizadas monetariamente e acrescidas dos juros de mora, calculadas a partir das datas discriminadas até a data do efetiva quitação do débito, fixando-lhe o prazo de 15 (quinze) dias, para que comprove, perante o Tribunal, o recolhimento das referidas quantias aos cofres do Fundo Nacional de Assistência, nos termos do art. 23, inciso III, alínea "a", da citada lei:
	Data
	Valor (R$) 
	D/C

	6/3/2007
	64.000,00
	D

	7/3/2007
	70.000,00
	D

	19/12/2018
	12.906,88
	C

	1/2/2019
	12.957,22
	C

	24/5/2019
	13.226,97
	C

	13/6/2019
	13.229,61
	C

	13/6/2019
	13.229,61
	C

	13/6/2019
	13.229,61
	C

	13/6/2019
	13.229,61
	C

	13/6/2019
	13.229,61
	C

	19/7/2019
	16,72
	C

	19/7/2019
	13.229,61
	C

	20/8/2019
	13.271,50
	C

	3/10/2019
	13.465,76
	C

9.2. julgar irregulares, nos termos dos arts. 1º, inciso I, 16, inciso III, alíneas, b, da Lei 8.443/92 c/c o arts. 19, parágrafo único, da mesma Lei, e com arts. 1º, inciso I, 209, incisos, II, 210, §2º, do Regimento Interno/TCU, as contas do responsável Tarcísio Humberto Parreiras Henriques (XXX.996.506-XX) , ex-prefeito, gestão 2005-2008;
9.3. enviar cópia deste acórdão à Procuradoria da República no Estado de Minas Gerais, nos termos do § 3º do art. 16 da Lei 8.443/1992 c/c o § 7º do art. 209 do Regimento Interno do TCU, para adoção das medidas que considerar cabíveis; e 
9.4. encaminhar cópia desta deliberação ao Ministério da Cidadania e à Sra. Maria Cristina Inacio Peixoto Parreiras Henriques, inventariante do espólio do Sr. Tarcísio Humberto Parreiras Henriques, para ciência.

Tomada de contas especial instaurada em razão da impugnação parcial de despesas realizadas com os recursos transferidos pelo Fundo Nacional de Assistência Social (FNAS) para a execução dos programas de Proteção Social Básica (PSB) e de Proteção Social Especial (PSE), no exercício de 2007, no âmbito do Sistema Único de Assistência Social.

Primeira Câmara

Município de Cataguases/MG.

3. Interessados/Responsáveis:
3.1. Interessados: Maria Cristina Inacio Peixoto Parreiras Henriques (XXX.310.806-XX); Ministério do Desenvolvimento Social (extinto) (05.526.783/0001-65)
3.2. Responsáveis: Prefeitura Municipal de Cataguases/MG (17.702.499/0001-81); Tarcisio Humberto Parreiras Henriques (XXX.996.506-XX).

13.1. Ministros presentes: Walton Alencar Rodrigues (Presidente), Benjamin Zymler, Vital do Rêgo (Relator) e Jorge Oliveira.
13.2. Ministros-Substitutos presentes: Augusto Sherman Cavalcanti e Weder de Oliveira.

ACORDAO-COMPLETO-2504955

Acórdão de Relação 15781/2021 - Primeira Câmara

Acórdão de Relação

VITAL DO RÊGO

Adoto como parte do relatório a instrução de mérito elaborada no âmbito da Secretaria de Controle Externo de Tomada de Contas Especial (peça 91) , a seguir transcrita com os ajustes pertinentes, que contou com a anuência de seus dirigentes (peças 92 e 93) :
INTRODUÇÃO
Trata-se de tomada de contas especial instaurada pelo extinto Ministério do Desenvolvimento Social e Agrário, em razão da impugnação parcial de despesas realizadas com os recursos transferidos pelo Fundo Nacional de Assistência Social (FNAS) ao município de Cataguases/MG, para a execução dos programas de Proteção Social Básica (PSB) e de Proteção Social Especial (PSE) , no exercício de 2007, no âmbito do Sistema Único de Assistência Social (SUAS) .
HISTÓRICO
Em instrução presente na peça 48, após a análise dos autos, foi proposto:
a) rejeitar as alegações de defesa apresentadas pelo município de Cataguases, CNPJ 17.702.499/0001-81, fixando-lhe novo e improrrogável prazo de 15 dias, a contar da notificação, com fundamento no art. 12, §§ 1º e 2º, da Lei 8.443/1992 e arts. 201, § 1º, e 202, §§ 2º e 3º, do RI/TCU, para que efetue e comprove, perante este Tribunal, o recolhimento das importâncias a seguir especificadas aos cofres do Fundo Nacional de Assistência Social (FNAS) , atualizadas monetariamente, a partir das datas indicadas, até a data do efetivo recolhimento e com o abatimento de valores acaso já satisfeitos, nos termos da legislação vigente:
	VALOR ORIGINAL 
	DATA DA OCORRÊNCIA

	R$ 64.000,00
	6/3/2007

	R$ 70.000,00
	7/3/2007

Valor atualizado até 16/10/2017: R$ 246.962,00 (peça 47) 
No Acórdão 1005/2018-TCU-Primeira Câmara, de relatoria do Ministro Vital do Rego, ratificou-se tal proposta, fixando novo e improrrogável prazo para que o município de Cataguases proceda ao recolhimento da dívida, com fundamento no art. 12, parágrafo 1º da Lei 8.443/1992, (peça 52) .
O município de Cataguases foi notificado por intermédio do Ofício Secex/MG 0385/2018, de 5/3/2018 (peça 55) e posteriormente veio aos autos (peça 57) solicitando o parcelamento da dívida em 20 parcelas mensais.
Na instrução de peça 58, foi proposto o parcelamento da dívida, conforme pleiteado pelo município de Cataguases.
Após anuência das instâncias superiores (peças 59 e 60) , os autos foram encaminhados ao Ministro-Relator que, no despacho de peça 61, determinou o encaminhamento do processo ao Ministério Público junto a TCU para a manifestação a que se refere o art. 81, inciso II, da Lei 8.443/1992. O MP/TCU, por sua vez, concordou com o parcelamento, conforme parecer de peça 62.
O parcelamento do débito foi concedido por intermédio do Acórdão 7935/2018-TCU-Primeira Câmara, conforme excerto de peça 63.
A Prefeitura Municipal de Cataguases- MG foi notificada do teor do sobredito acórdão por intermédio do Ofício 2528/2018-TCU/Secex-TCE, de 26/10/2018 (peça 64) e Ofício 3205/2018-TCU-Sece-TCE, de 28/11/2018 (peça 66) , os quais foram recebidos em 5/12/2018 e 7/12/2018, respectivamente, conforme AR de peças 68 e 69.
Os comprovantes de recolhimentos da dívida podem ser vistos às peças 76, 85, 87 e 88. As GRU encontradas nas peças 72-73, 78-84, 86 são repetidas.
EXAME TÉCNICO
Os elementos constantes dos autos demonstram que foram recolhidas, conforme abaixo identificadas:
	Data
	competência
	Valor
	Localização

	19/12/2018
	12/2018
	12.906,88
	Peça 76, p. 3

	1/2/2019
	1/2019
	12.957,22
	Peça 76, p. 4

	24/5/2019
	4/2019
	13.226,97
	Peça 76, p. 5

	13/6/2019
	2/2019
	13.229,61
	Peça 76, p. 6

	13/6/2019
	3/2019
	13.229,61
	Peça 76, p. 7

	13/6/2019
	5/2019
	13.229,61
	Peça 76, p. 9

	13/6/2019
	6/2019
	13.229,61
	Peça 76, p. 10

	19/7/2019
	7/2019
	16,72
	Peça 85, p. 2

	19/7/2019
	7/2019
	13.229,61
	Peça 85, p. 4

	26/8/2019
	8/2019
	13.271,50
	Peça 87

	10/10/2019
	9/2019
	13.465,76
	Peça 88

De acordo com a tabela acima, das 20 parcelas autorizadas no Acórdão 7935/2018-TCU-Primeira Câmara, faltam 9 para a quitação do débito. Registre-se que na peça 90 consta o espelho de consulta no sistema SISGRU, no período de 15/10/2019 a 2/4/2021, contudo, não foi encontrado nenhum resultado de restituição de parcelas subsequentes a 10/10/2019, data de registro da última devolução.
Consoante parágrafo único do art. 26, da Lei 8.443/1992 e o § 2º, do art. 217 do RI/TCU, estabelecem que a falta de recolhimento de qualquer parcela importará no vencimento antecipado do saldo devedor. Deste modo, considerando que já decorreu mais de um ano que o município de Cataguases - MG parou de recolher as parcelas devidas, cabe propor o julgamento irregular das suas contas, condenando-o ao débito correspondente às parcelas restantes, acrescidas dos encargos moratórios, conforme demonstrado abaixo:
	Data
	Valor
	D/C

	6/3/2007
	64.000,00
	D

	7/3/2007
	70.000,00
	D

	19/12/2018
	12.906,88
	C

	1/2/2019
	12.957,22
	C

	24/5/2019
	13.226,97
	C

	13/6/2019
	13.229,61
	C

	13/6/2019
	13.229,61
	C

	13/6/2019
	13.229,61
	C

	13/6/2019
	13.229,61
	C

	19/7/2019
	16,72
	C

	19/7/2019
	13.229,61
	C

	26/8/2019
	13.271,50
	C

	10/10/2019
	13.465,76
	C

	       Valor do débito atualizado (com juros) até 21/5/2021: R$ 313.841,18
Cabe ainda mencionar que na instrução de peça 48, ao analisar a defesa do espólio do gestor falecido, o auditor do feito afastou o débito a ele imputado, sob o argumento de que não foi constatado indício de que ele se locupletou com a aplicação dos recursos com desvio de finalidade. Além do afastamento do débito, ponderou ainda que as suas contas poderiam ser julgadas irregulares em momento processual posterior, sem a aplicação de multa, em face do falecimento do responsável.
Quanto à imputação do débito, o entendimento postulado no parágrafo anterior se mostra acertado, consoante disposições contidas na DN/TCU 57/2004, e na jurisprudência deste Tribunal (Acórdão 6590/2020-TCU-Segunda Câmara, Relator Ministro Substituto Marcos Bemquerer, 5719/2020-Segunda Câmara, Relatora Ministra Ana Arraes, 8851/2019- Primeira Câmara, Relator Ministro Walton Alencar Rodrigues) . A mesma ilação se aplica com relação à multa, em razão do seu caráter personalíssimo, ou seja, não passa para os sucessores do gestor falecido, consoante art. 5º, inciso XLV. Deste modo, as contas do de cujus devem ser julgadas irregulares, sem aplicação de multa.
CONCLUSÃO
A partir do exame promovido na seção "Exame Técnico", verifica-se que as parcelas vincendas devem ser antecipadas, consoante disposto no art. 26, parágrafo único, da Lei 8.443/1992 e art. 217, § 2º, do RI/TCU, tendo em vista que o município de Cataguases deixou de recolher as parcelas do débito há mais de um ano.
Deste modo, propõe-se o julgamento irregular das contas do município de Cataguases, procedendo-se a sua condenação em débito relativamente às parcelas faltantes, atualizado monetariamente e acrescido de juros de mora. 
Por se tratar de município, pessoa jurídica de direito público, não cabe a aplicação de multa. 
Devem ainda serem julgadas irregulares as contas do responsável Tarcísio Humberto Parreiras Henriques, sem débito e sem aplicação de multa, uma que na análise das alegações de defesa do seu espólio, o débito a ele imputado foi afastado, e em razão de não haver respaldo jurídico para aplicação de multa aos sucessores do gestor falecido.
PROPOSTA DE ENCAMINHAMENTO
Diante do exposto, submetemos os autos à consideração superior, propondo ao Tribunal:
julgar irregulares, nos termos dos arts. 1º, inciso I, 16, inciso III, alíneas, c, da Lei 8.443/92 c/c os arts. 19 e 23, inciso III, da mesma Lei, e com arts. 1º, inciso I, 209, incisos, III, 210 e 214, inciso III, do Regimento Interno/TCU, as contas do Município de Cataguases/MG, condenando-o ao pagamento das importâncias a seguir especificadas, atualizadas monetariamente e acrescidas dos juros de mora, calculadas a partir das datas discriminadas até a data do efetiva quitação do débito, fixando-lhes o prazo de quinze dias, para que comprovem, perante o Tribunal, o recolhimento das referidas quantias aos cofres do Fundo Nacional de Assistência, nos termos do art. 23, inciso III, alínea "a", da citada lei:
	Data
	Valor
	D/C

	6/3/2007
	64.000,00
	D

	7/3/2007
	70.000,00
	D

	19/12/2018
	12.906,88
	C

	1/2/2019
	12.957,22
	C

	24/5/2019
	13.226,97
	C

	13/6/2019
	13.229,61
	C

	13/6/2019
	13.229,61
	C

	13/6/2019
	13.229,61
	C

	13/6/2019
	13.229,61
	C

	19/7/2019
	16,72
	C

	19/7/2019
	13.229,61
	C

	26/8/2019
	13.271,50
	C

	10/10/2019
	13.465,76
	C

	    Valor do débito atualizado e acrescido de juros de mora até 21/5/2021: R$ 313.841,18
 autorizar também, desde logo, se requerido, com fundamento no art. 26, da Lei 8.443, de 1992 c/c o art. 217, §§ 1º e 2º do Regimento Interno, o parcelamento das dívidas em até 36 parcelas, incidindo sobre cada parcela, corrigida monetariamente, os correspondentes acréscimos legais fixando- lhe o prazo de quinze dias, a contar do recebimento da notificação, para comprovar perante o Tribunal o recolhimento da primeira parcela, e de trinta dias, a contar da parcela anterior, para comprovar os recolhimentos das demais parcelas, devendo incidir sobre cada valor mensal, atualizado monetariamente, os juros de mora devidos, no caso do débito, na forma prevista na legislação em vigor, alertando os responsáveis de que a falta de comprovação do recolhimento de qualquer parcela importará o vencimento antecipado do saldo devedor, nos termos do § 2º do art. 217 do Regimento Interno deste Tribunal;
julgar irregulares, nos termos dos arts. 1º, inciso I, 16, inciso III, alíneas, b, da Lei 8.443/92 c/c o arts. 19, parágrafo único, da mesma Lei, e com arts. 1º, inciso I, 209, incisos, II, 210, § 2º, do Regimento Interno/TCU, as contas do responsável Tarcísio Humberto Parreiras Henriques, CPF XXX.996.506-XX, ex-Prefeito, gestão 2005-2008;
enviar cópia do Acórdão a ser prolatado à Procuradoria da República no Estado de Minas Gerais; nos termos do § 3º do art. 16 da Lei 8.443/1992 c/c o § 7º do art. 209 do Regimento Interno do TCU, para adoção das medidas cabíveis, informando-lhe que o inteiro teor da deliberação pode ser consultado no endereço http://www.tcu.gov.br/acordaos;
enviar cópia do Acórdão que vier a ser proferido ao Ministério da Cidadania e aos responsáveis, para ciência, informando que a presente deliberação, acompanhada do Relatório e do Voto que a fundamenta, está disponível para a consulta no endereço www.tcu.gov.br/acordaos, além de esclarecer que, caso requerido, o TCU poderá fornecer sem custos as correspondentes cópias, de forma impressa;
informar à Procuradoria da República no Estado do Rio de Minas Gerais que, nos termos do parágrafo único do art. 62 da Resolução TCU 259/2014, os procuradores e membros do Ministério Público credenciados nesta Corte podem acessar os presentes autos de forma eletrônica e automática, ressalvados apenas os casos de eventuais peças classificadas como sigilosas, as quais requerem solicitação formal.
O representante do Ministério Público junto ao TCU (MPTCU) que atuou no feito, Suprocurador-Geral Lucas Rocha Furtado, manifestou-se parcialmente de acordo com a proposta da unidade técnica, indicando a necessidade de correções na tabela de débito, conforme reproduzo a seguir (peça 94) :
A par dos elementos aduzidos aos autos, manifesto-me de acordo com o encaminhamento alvitrado, sendo necessárias, no entanto, algumas correções na tabela de débito: 
a) à peça 76, p. 5, consta comprovante de pagamento de parcela no valor de 13.226,97, competência 4/2019, ocorrido em 24/5/2019. Este pagamento foi considerado na tabela constante da proposta de encaminhamento alvitrada. Nada obstante, à peça 76, p. 8, consta novo pagamento com competência 4/2019, ocorrido em 13/6/2019, no valor de R$ 13.229,61, que não foi considerado pela Secex-TCE. Observe-se que, no dia 13/6/2019, a municipalidade procedeu ao pagamento de cinco parcelas no valor de R$ 13.229,61, competências 02/2019 a 06/2019 (vide peça 76, p. 6-10) e não de quatro parcelas, como considerado pela Secex-TCE, fato comprovado no relatório à peça 84, p.1; 
b) a parcela de competência 8/2019 foi paga em 20/8/2019, e não 26/8/2019 (vide peça 87) ; 
c) a parcela de competência 9/2019 foi paga em 3/10/2019, e não 10/10/2019 (vide peça 88) .
É o relatório.

Jose Inácio Peixoto Parreiras Henriques (OAB/MG 114.021) e outros.

Subprocurador-Geral Lucas Rocha Furtado.

TOMADA DE CONTAS ESPECIAL. FALTA DE RECOLHIMENTO DO DÉBITO PARCELADO. VENCIMENTO ANTECIPADO DO SALDO DEVEDOR. CONTAS IRREGULARES DO ENTE. DÉBITO. RESPONSÁVEL FALECIDO. CONTAS IRREGULARES, SEM DÉBITO.

TOMADA DE CONTAS ESPECIAL (TCE)

Secretaria de Controle Externo de Tomada de Contas Especial (SecexTCE).

Em apreciação, tomada de contas especial instaurada pelo extinto Ministério do Desenvolvimento Social e Agrário em razão da impugnação parcial de despesas realizadas com os recursos transferidos pelo Fundo Nacional de Assistência Social (Fnas) ao município de Cataguases/MG, para a execução dos programas de Proteção Social Básica (PSB) e de Proteção Social Especial (PSE) , no exercício de 2007, no âmbito do Sistema Único de Assistência Social (Suas) .
A reprovação da aplicação dos recursos decorreu da transferência indevida de valores da conta específica dos programas para contas da prefeitura de livre movimentação. Uma vez que a municipalidade não logrou êxito nos argumentos apresentados em suas alegações de defesa e restou caracterizado o benefício da municipalidade na aplicação dos recursos transferidos das contas específicas dos programas para o pagamento de despesas com pessoal da prefeitura, por meio do Acórdão 1005/2018-TCU-Primeira Câmara foi fixado novo e improrrogável prazo para que o município de Cataguases/MG procedesse ao recolhimento da dívida, com fundamento no art. 12, parágrafo 1º, da Lei 8.443/1992, (peça 52) . 
Posteriormente, o parcelamento do débito foi concedido por intermédio do Acórdão 7935/2018-TCU-Primeira Câmara, conforme excerto à peça 63.
Ao acompanhar o recolhimento do débito parcelado, a unidade técnica constatou, em consulta no sistema SISGRU, no período de 15/10/2019 a 2/4/2021, ausência de restituição de parcelas subsequentes a 10/10/2019, data de registro da última devolução.
Em obediência ao disposto no parágrafo único do art. 26 da Lei 8.443/1992, e no § 2º, do art. 217 do RI/TCU, que estabelecem que a falta de recolhimento de qualquer parcela importará no vencimento antecipado do saldo devedor, a unidade técnica propôs o julgamento pela irregularidade das contas do município de Cataguases/MG, condenando-o ao débito correspondente às parcelas restantes, acrescidas dos encargos moratórios.
Ainda, propôs o julgamento pela irregularidade das contas do responsável Tarcísio Humberto Parreiras Henriques, ex-prefeito, sem débito e sem aplicação de multa, uma vez que, na análise das alegações de defesa do seu espólio, o débito imputado ao gestor falecido foi afastado, além de não haver respaldo jurídico para aplicação de multa aos seus sucessores (peça 48) .
O representante do Ministério Público junto ao Tribunal de Contas da União (MPTCU) indicou a necessidade de correção na tabela de débitos com a constatação de novo pagamento de competência 4/2019, em 13/6/2019, bem como retificação das datas dos pagamentos das parcelas de competência 8 e 9/2019.
Feito esse breve histórico, passo ao exame de mérito do presente processo.
Acompanho as conclusões e encaminhamentos propostos pela unidade instrutora, com os ajustes sugeridos pelo MPTCU, com exceção da sugestão de autorização para novo parcelamento do débito.
Após a autorização do pagamento parcelado da importância devida pelo município de Cataguases/MG - Acórdão 7935/2018-TCU-Primeira Câmara -, consoante art. 26, parágrafo único, da Lei 8.443/1992, e art. 217, § 2º, do RI/TCU, observou-se a falta de pagamentos posteriormente a 10/10/2019, o que importa no vencimento antecipado do saldo devedor.
Neste momento, considerando o decurso de tempo desde que o município deixou de recolher as parcelas devidas, com último pagamento em outubro de 2019, o que configura afronta aos arts. 26, parágrafo único, da Lei 8.443/1992 e 217, § 2º, do RI/TCU, anuo à proposta de julgamento pela irregularidade de suas contas, condenando-o ao débito correspondente às parcelas restantes, acrescidas dos encargos moratórios.
Depois das correções indicadas pelo MPTCU, são identificados os seguintes recolhimentos comprovados nos autos, a serem considerados no cálculo do débito restante:
	Data
	competência
	Valor (R$) 
	Localização

	19/12/2018
	12/2018
	12.906,88
	Peça 76, p. 3

	1/2/2019
	1/2019
	12.957,22
	Peça 76, p. 4

	24/5/2019
	4/2019
	13.226,97
	Peça 76, p. 5

	13/6/2019
	2/2019
	13.229,61
	Peça 76, p. 6

	13/6/2019
	3/2019
	13.229,61
	Peça 76, p. 7

	13/6/2019
	4/2019
	13.229,61
	Peça 76, p. 8

	13/6/2019
	5/2019
	13.229,61
	Peça 76, p. 9

	13/6/2019
	6/2019
	13.229,61
	Peça 76, p. 10

	19/7/2019
	7/2019
	16,72
	Peça 85, p. 2

	19/7/2019
	7/2019
	13.229,61
	Peça 85, p. 4

	20/8/2019
	8/2019
	13.271,50
	Peça 87

	3/10/2019
	9/2019
	13.465,76
	Peça 88

No tocante ao responsável Tarcísio Humberto Parreiras Henriques, falecido, em exame das alegações de defesa apresentadas pela representante legal de seu espólio (peça 44) , a unidade técnica concluiu por afastar o débito inicialmente a ele imputado, sob o argumento de que não foi constatado indício de locupletamento com a aplicação dos recursos com desvio de finalidade. 
No caso de transferência legal, voluntária ou fundo a fundo de recursos federais a outros entes federativos, comprovada a aplicação dos recursos em benefício da pessoa jurídica, mas em finalidade diversa da pactuada ou da definida em lei, o Tribunal tem se manifestado no sentido de que a responsabilidade pelo ressarcimento recai sobre o ente federado. Essa orientação consta dos artigos 1º e 3º da Decisão Normativa-TCU 57/2004, que regulamenta a possibilidade de responsabilização direta dos estados, do Distrito Federal e dos municípios, ou das entidades de sua administração.
Consoante jurisprudência desta Casa, se não houver indícios de locupletamento, não cabe imputação de débito ao agente público. Entretanto, a comprovação de que promoveu a aplicação do dinheiro público em finalidade distinta daquela pactuada, contrariamente aos normativos vigentes, enseja a irregularidade das suas contas, a teor do disposto nas alíneas "b" e "c" do inciso III do art. 16 da Lei 8.443/1992, além de imputação de multa, com fundamento no inciso I do artigo 58 dessa Lei. 
Nessa linha, acolho a proposta da unidade técnica, acompanhada pelo Ministério Púbico de Contas, de julgamento pela irregularidade das contas do responsável Tarcísio Humberto Parreiras Henriques, ex-prefeito, sem débito. 
Em virtude do falecimento do responsável, não é possível se cogitar a aplicação de multa, diante da falta de respaldo jurídico para aplicação aos seus sucessores, em razão do caráter personalíssimo e intransferível das sanções.
	Com essas considerações, voto para que seja adotada a minuta de acórdão que trago à consideração deste colegiado.
TCU, Sala das Sessões, em 27 de julho de 2021.
Ministro VITAL DO RÊGO 
Relator